【裁判字號】    99,抗,346
【裁判日期】    990316
【裁判案由】    假扣押
【裁判全文】
臺灣高等法院民事裁定                   99年度抗字第346號
抗  告  人  甲○○
代  理  人  乙○○
上列抗告人因與相對人丙○○等間假扣押事件，對於中華民國99
年2月8日臺灣臺北地方法院99年度裁全字第445號所為裁定提起
抗告，本院裁定如下：
    主  文
原裁定關於駁回抗告人後開第二項之聲請部分及命抗告人負擔聲
請費用之裁判均廢棄。
抗告人以新台幣壹佰伍拾萬元或同面額之中國信託商業銀行板橋
分行可轉讓定期存單為相對人丙○○供擔保後，得對相對人丙○
○之財產在新台幣壹仟伍佰萬元之範圍內為假扣押。
相對人丙○○如為抗告人供擔保金新台幣壹仟伍佰萬元後，得免
為或撤銷假扣押。
其餘抗告駁回。
原裁定關於命抗告人負擔聲請費用部分及抗告費用由相對人丙○
○負擔。
    理  由
一、按債權人就金錢請求或得易為金錢請求之請求，欲保全強制
    執行者，得聲請假扣押；前項聲請，就附條件或期限之請求
    ，亦得為之；又請求及假扣押之原因，應釋明之；前項釋明
    如有不足，而債權人陳明願供擔保或法院認為適當者，法院
    得定相當之擔保，命供擔保後為假扣押；請求及假扣押之原
    因雖經釋明，法院亦得命債權人供擔保後為假扣押；債權人
    之請求係基於家庭生活費用、扶養費、贍養費、夫妻剩餘財
    產差額分配者，前項法院所命供擔保之金額不得高於請求金
    額之十分之一，民事訴訟法第522條及第526條分別定有明文
    。
二、本件抗告人主張：抗告人與相對人丙○○係夫妻，詎相對人
    丙○○竟與相對人丁○○通姦，抗告人並已對相對人提起妨
    害家庭之刑事告訴。因相對人所為上開妨害家庭之行為，抗
    告人得依侵權行為之法則，請求相對人各賠償抗告人因此所
    受之損害至少新台幣（下同）200萬元；另抗告人得執上開
    事由訴請離婚，並請求相對人丙○○給付贍養費及夫妻剩餘
    財產至少1,500萬元。然相對人丙○○向皆透過相對人丁○
    ○隱匿其財產，其於事發後更明白表示拒絕給付抗告人任何
    金錢請求，依其情形，相對人如於本案訴訟受不利之判決，
    其為規避強制執行，顯有處分或隱匿其財產之高度可能性，
    倘不即時予以保全，抗告人實有日後不能強制執行或甚難執
    行之虞。為保全上開債權，爰聲請為假扣押等情，並提出戶
    籍謄本、高雄市政府警察局左營分局文自派出所受理刑事案
    件報案三聯單、談話錄音、丙○○97年度綜合所得稅各類所
    得資料清單、財產歸屬清單、保單憑證、網路資料及電子郵
    件以為釋明。
三、經查依抗告人所提上開證據，堪認抗告人就其所欲保全強制
    執行之請求已有釋明；然上開證據雖可釋明相對人無意向抗
    告人清償上開債務，然尚不足以釋明相對人有隱匿財產、浪
    費財產、增加負擔，或就其財產為不利益處分之情事，是抗
    告人就其假扣押原因之釋明仍有不足，惟抗告人既陳明願供
    擔保，以補釋明之不足，揆諸前開規定，自應准許抗告人供
    擔保後為假扣押。又關於抗告人所欲保全對相對人之損害賠
    償請求部分，非屬民事訴訟法第526條第4項所定請求範圍，
    是原裁定就此部分酌定擔保金額80萬元，准抗告人供擔保後
    為假扣押，於法尚無不合。抗告意旨以原裁定就此部分所定
    擔保金額過高為由，指摘原裁定此部分不當，聲明廢棄，為
    無理由，應予駁回。另關於抗告人聲請保全對相對人丙○○
    之贍養費及夫妻剩餘財產分配請求部分，應准抗告人供擔保
    後為假扣押，已如前述。原裁定駁回抗告人此部分之聲請，
    尚有未洽，抗告意旨指摘原裁定此部分不當，聲明廢棄，為
    有理由，爰依民事訴訟法第526條第4項規定，酌定擔保金額
    150萬元，准抗告人供擔保後為假扣押。
四、據上論結，本件抗告為一部有理由，一部無理由，爰裁定如
    主文。
中    華    民    國    99    年    3     月    16    日
                    民事第四庭
                        審判長法  官  張劍男
                              法  官  陳靜芬
                              法  官  彭昭芬
本裁定除以適用法規顯有錯誤為理由，不得再抗告。如提起再抗
告，應於收受送達後10內委任律師為代理人向本院提出再抗告狀
，並繳納再抗告費新台幣1千元。
中    華    民    國    99    年    3     月    17    日
                              書記官  丁華平

司法院資訊處製作；財團法人民間司法改革基金會備份。
